最　高　行　政　法　院　裁　定
                                      100年度裁字第605號
上  訴  人　金有利實業有限公司
代　表　人　王定子
被 上訴 人　苗栗縣政府
代　表　人　劉政鴻
上列當事人間食品衛生管理法事件，上訴人對於中華民國99年12
月16日臺中高等行政法院99年度簡字第148號判決，提起上訴，
本院裁定如下：
　　主  文
上訴駁回。
上訴審訴訟費用由上訴人負擔。
　　理  由
一、按對於適用簡易程序之裁判提起上訴，須經本院許可。前項
    許可，以訴訟事件所涉及之法律見解具有原則性者為限，行
    政訴訟法第235條定有明文。所謂法律見解具有原則性，係
    指該訴訟事件所涉及之法律問題意義重大，而有加以闡釋之
    必要而言。
二、本件上訴人對於高等行政法院判決提起上訴，係以：（一）
    上訴人承接大饗國際股份有限公司之廠房、器具、技術及員
    工，故上訴人自有權繼續製造該「低酸性及酸化罐頭」之食
    品；又上訴人另於98年取得國外ISO220000認證，故自可製
    造該「低酸性罐頭」食品；加諸上訴人有通過「食品GMP認
    證書」而為優良廠商，故上訴人並未違法。惟被上訴人對於
    上訴人之指摘，並無針對違反事項、標準為何、是否正式公
    告、正式實施日為何等事項予以說明，顯有理由不明及矛盾
    之情事。（二）上訴人僅代工廠，原物料均係委託人所有，
    故該產品出口事宜均非上訴人所為。（三）上訴人已於98年
    間向醫院預約體檢，因體檢醫院排定99年初進行體檢，且體
    檢報告均符合健康要求，則被上訴人自不應對上訴人為之裁
    罰等語，為其論據。惟原判決已論明：上訴人雖於99年度辦
    理員工體檢，既非於98年間進行員工體檢，自不符食品良好
    衛生規範第6條第（2）項第1款之規定。上訴人縱使承繼大
    饗公司之生產權利，然不得即遽認上訴人有生產低酸飲料之
    設備、專業知識及認證。國外ISO220000認證、食品GMP認證
    均難認上訴人有專業知識及設備。上訴人雖申請財團法人食
    品工業發展研究所對於熱充填寶特瓶裝低酸性飲料生產系統
    之診斷報告，但上訴人未改善報告所列缺失。被上訴人已事
    先通知上訴人暫停生產低酸性飲料，然事後上訴人仍有出貨
    等語，詳述其得心證之理由，並就上訴人之主張，何以不足
    採，分別予以指駁甚明。惟核上訴人所陳上述理由，並無所
    涉及之法律見解具有原則性之情事。上訴人提起上訴，依首
    開規定及說明，不應許可，其上訴難謂合法，應予駁回。
三、據上論結，本件上訴為不合法。依行政訴訟法第249條第1項
    前段、第104條、民事訴訟法第95條、第78條，裁定如主文
    。
中　　華　　民　　國　　100　 年　　3　　 月　　10　　日
                    最高行政法院第一庭
                        審判長法官　鍾　耀　光
                              法官　林  金  本
                              法官　黃　淑　玲
                              法官　鄭　小　康
                              法官　林　樹　埔

以  上  正  本  證  明  與  原  本  無  異
中　　華　　民　　國　　100　 年　　3　　 月　　10　　日
　　　　　　　　　　　　　　　書記官　王　福　瀛